臺灣新北地方法院三重簡易庭民事判決
                                  110年度重簡字第2094號
原      告  劉益隆  
被      告  黃芊慈  
訴訟代理人  李承鴻  
上列當事人間請求侵權行為損害賠償事件，於民國111年4月13日
言詞辯論終結，本院判決如下：
    主  文
被告應給付原告新臺幣壹拾壹萬肆仟柒佰捌拾元，及自民國一一
○年十月十四日起至清償日止，按年息百分之五計算之利息。
原告其餘之訴駁回。
訴訟費用由被告負擔百分之二十二，餘由原告負擔。
本判決原告勝訴部分得假執行。但被告如以新臺幣壹拾壹萬肆仟
柒佰捌拾元為原告預供擔保後，得免為假執行。
原告其餘假執行之聲請駁回。 
    事  實  及  理  由
一、原告主張：
    被告於民國109年4月11日8時40分許，駕駛車牌號碼0000-00
    號自用小客車，行經新北市新莊區新北大道與中平路口處時
    ，因未打方向燈即貿然右轉之過失，致撞擊原告所駕駛車牌
    號碼000-000號普通重型機車（下稱系爭車輛），原告因而
    人車倒地，受有左側第1-7肋骨骨折、左側食指開放性骨折
    、右側拇指擦傷、雙側膝蓋擦挫傷等傷害，系爭車輛亦因而
    受損。查原告因本件事故共計受有下列損害：⑴醫療費用新
    臺幣（下同）1萬0,212元，⑵看護費用8,400元，⑶交通費用1
    萬2,600元，⑷工作損失18萬元：查原告原任職於翌嘉機械商
    行，每日工資為2,000元，因本件傷勢無法工作期間共受有1
    8萬元之工作損失，⑸系爭車輛修復費用9,800元（均為零件
    ），⑹租金損失10萬2,000元：原告因本件事故而有3個月無
    法工作，期間因工作所需而承租之廠房仍須持續給付租金，
    以每月租金3萬4,000元計算，共計受有租金10萬2,000元之
    損害，⑺併請求精神慰撫金20萬元，以上共計52萬3,012元。
    爰依侵權行為之法律關係提起本訴，並聲明：(一)被告應給
    付原告52萬3,012元及自起訴狀繕本送達翌日起至清償日止
    ，按年息百分之5計算之利息。(二)願供擔保，請准宣告假
    執行。
二、被告則以：
（一）不爭執過失責任及醫療費用、交通費用部分，看護費用於
      7,200元（即109年4月13日至同年月18日計7日之看護費用
      ）之範圍內不爭執，超出7,200元之1,200元（即1日看護
      費用）部分應為自109年4月12日進入加護病房時計算，惟
      加護病房中既有護理師為全程看護，原告請求該日看護費
      用即無必要。
（二）另就工作損失部分，因原告已超過退休年齡之65歲，是否
      尚有工作能力本已有疑，原告既未提出確實之工作證明及
      薪資計算方式，被告否認此部分請求，至於精神慰撫金顯
      屬過高。　　　
（三）又原告已請領強制險醫療費1萬0,212 元、交通費2萬元及
      看護費用7,200元，前開理賠金額自應予扣除等語置辯，
      並聲明：（一）原告之訴駁回。（二）如受不利判決，願
      供擔保，請轉宣告免為假執行。
三、法院之心證：
（一）原告主張被告於前揭時地因未打方向燈即貿然右轉之過失
      ，致與系爭車輛發生碰撞，原告因而受有左側第1-7肋骨
      骨折、左側食指開放性骨折、右側拇指擦傷、雙側膝蓋擦
      挫傷等傷害，業據提出估價單、診斷證明書、道路交通事
      故當事人登記聯單、當事人住址資料申請書（本院卷第13
      至19頁）、估價單、看護證明、房屋租賃契約、住院及手
      術相關說明與同意書、醫療費用收據、統一發票（參見11
      1年3月1日補正狀附件）等件為證，並經本院依職權向新
      北市政府警察局新莊分局調取本件事故資料核閱屬實，被
      告則不爭執本件事故之發生，惟以前詞置辯。
（二）按因故意或過失，不法侵害他人之權利者，負損害賠償責
      任；汽車、機車或其他非依軌道行駛之動力車輛，在使用
      中加損害於他人者，駕駛人應賠償因此所生之損害。但於
      防止損害之發生，已盡相當之注意者，不在此限；不法侵
      害他人之身體或健康者，對於被害人因此喪失或減少勞動
      能力或增加生活上之需要時，應負損害賠償責任；不法侵
      害他人之身體、健康、名譽、自由、信用、隱私、貞操，
      或不法侵害其他人格法益而情節重大者，被害人雖非財產
      上之損害，亦得請求賠償相當之金額，民法第184 條第1
      項前段、第191 條之2 、第193 條第1 項、第195 條第1
      項前段分別定有明文。本件被告因前揭駕車之過失行為，
      不法侵害原告之權利，已如前述，原告請求被告負侵權行
      為損害賠償責任，自屬有據。茲就原告請求之損害賠償金
      額，審酌如下：
    ⒈醫藥費用1萬0,212元、交通費用1萬2,600元等部分：原告
      主張因本件事故受有傷害，共計支出醫療費用1萬0,212元
      及往返醫院之交通費用1萬2,600元等情，業據提出衛生福
      利部臺北醫院診斷證明書及醫療費用收據21紙等件為證，
      且為被告不爭執，原告此部分請求，應堪採信。
    ⒉看護費用8,400元部分：原告另主張其因本件事故受傷，需
      專人照護8日，爰以請求8,400元之看護費用等情，業據提
      出診斷證明書為證，被告亦就其中7,200元之部分不為爭
      執，至於被告雖辯稱：109年4月12日進入加護病房時，加
      護病房中有護理師進行看護，故該日看護費用請求並無必
      要云云，惟依前揭診斷證明書所載：「109-4-11急診，當
      天住加護病房，000-00-00轉一般病房，000-00-00出院……
      住院期間建議有專人照顧，……」等語，可知原告於住院期
      間均有專人看護之必要，不因加護病房或一般病房有所區
      別，況依一般社會通念，護理師之工作內容與專人看護有
      所區別，被告以入住加護病房時有護理師在旁，無看護必
      要云云置辯，尚乏所據，原告此部分之請求，亦為有理由
      。
　　⒊工作損失18萬元部分：按損害賠償之範圍，應以被害人實
      際所受損害為衡；且當事人主張有利於己之事實者，就其
      事實有舉證之責任，此觀民法第二百十六條第一項，及民
      事訴訟法第二百七十七條之規定自明（最高法院85年度台
      上字第2248號民事裁判意旨參照）。又勞工非有下列情形
      之一，雇主不得強制其退休：一、年滿六十五歲者。二、
      身心障礙不堪勝任工作者。勞動基準法第54條亦定有明文
      。原告主張其每日薪資為2,000元，因本件傷勢共計受有1
      8萬元之工作損失云云，固據提出診斷證明書為證，惟原
      告並未就其於本次事固前尚有賺取工作收入之情事提出任
      何事證以為證明，參以前揭勞動基準法之規定可知，勞工
      之強制退休年齡為65歲，爰參酌原告為34年5月13日生，
      於本次事故發生之109年4月11日時已逾前開65歲之強制退
      休年齡等情，認原告主張因本件傷勢而受有工作損失云云
      ，尚難憑採。
　　⒋系爭車輛維修費用9,800元部分：按不法毀損他人之物者，
      被害人得請求賠償其物因毀損所減少之價額，復為民法第
      196條所明定。而依此規定請求賠償物被毀損所減少之價
      額，固得以修復費用為估定之標準，但以必要者為限（如
      修理材料以新品換舊品，應予折舊）。查系爭車輛受損後
      ，經送修共計支出修復費用9,800元（均為零件），有估
      價單在卷可稽，又系爭車輛係96年11月出廠使用（推定為
      15日），有公路監理電子閘門查詢結果在卷佐參，至109
      年4月11日因被告過失侵權行為而撞損時止，已使用逾3年
      ，零件已有折舊，然更新零件之折舊價差顯非必要，自應
      扣除，本院依行政院所頒「固定資產耐用年數表」及「固
      定資產折舊率表」之規定，機械腳踏車之耐用年數為3 年
      ，依定率遞減法每年折舊千分之五三六，其最後一年之折
      舊額，加歷年折舊累積額，總和不得超過該資產成本原額
      之十分之九之計算方法，系爭車輛之零件修理費用9,800
      元，其折舊所剩之殘值為十分之一即980元，又原告別無
      其他工資支出，是原告得請求被告賠償之修車費用，即為
      980元，逾此部分之請求，即屬無據，不應准許。
　　⒌租金損失10萬2,000元部分：按損害賠償之債，以有損害之
      發生及有責任原因之事實，並二者之間有相當因果關係為
      其成立要件，是原告所主張損害賠償之債，如不合於此項
      成立要件者，即難謂有損害賠償請求權存在。又所謂相當
      因果關係，係指依經驗法則，綜合行為當時所存在之一切
      事實，為客觀之事後審查，認為在一般情形上，有此環境
      ，有此行為之同一條件，均發生同一之結果者，則該條件
      即為發生結果之相當條件，行為與結果即有相當之因果關
      係。本件原告固主張因本件事故致無法工作，期間仍需支
      付租金，受有租金損失10萬2,000元云云，惟其所支付之
      租金係本於與出租人間之租賃契約所為，即便未發生本件
      事故，原告仍應向該出租人為給付，自難認其此部份支出
      與被告前開過失行為間有相當因果關係，是原告此部分請
      求，亦屬無據，尚難採信。
　　⒍精神慰撫金20萬元：按慰撫金之多寡，應斟酌雙方之身分
      、地位、資力與加害程度，及其他各種情形核定相當之數
      額，該金額是否相當，自應依實際加害情形與被害人所受
      之痛苦及雙方之身分、地位、經濟狀況等關係決定之。爰
      審酌原告109年度所得共計6萬0,093元，名下有房屋一棟
      、土地一筆、田賦3筆、汽車一部、投資三筆，被告為大
      學肄業，109年度所得11萬9,468元，名下有汽車一部，此
      有兩造之稅務電子閘門資料查詢結果在卷佐稽，復參以被
      告之加害情形、原告所受傷勢及精神上所受痛苦等一切情
      狀，認為原告請求精神慰撫金20萬元，尚屬過高，應以12
      萬元為適當。
　　⒎以上，原告得請求被告賠償之損害合計為15萬2,192元（計
      算式：醫藥費用1萬0,212元＋交通費用1萬2,600元＋看護費
      用8,400元＋系爭車輛修復費用980元＋精神慰撫金12萬元）
      。　
（三）末按保險人依強制汽車責任保險法規定所為之保險給付，
      視為被保險人損害賠償金額之一部分，被保險人受賠償請
      求時，得扣除之，強制汽車責任保險法第32條定有明文。
      查原告因本件事故已領取強制汽車責任險之理賠3萬7,412
      元（計算式：1萬0,212元＋2萬元＋7,200元），業據被告於
      111年4月13日當庭陳述，且為原告不爭執，依法自應予扣
      除，故原告得請求被告賠償之15萬2,192元，扣除已受領
      之保險給付3萬7,412元，原告尚得對被告請求11萬4,780
      元（計算式：15萬2,192元－3萬7,412元）。　　　
四、從而，原告依侵權行為法律關係，請求被告給付11萬4,780
    元及自起訴狀繕本送達翌日即110年10月14日（本院卷第51
    頁）起至清償日止，按年息百分之5計算之利息，為有理由
    ，應予准許；逾此部分之其餘請求，則無理由，應予駁回。
五、本判決原告勝訴部分，係依簡易程序而為被告敗訴之判決，
    爰依職權宣告假執行，又被告陳明願供擔保請准宣告免為假
    執行，核無不合，爰酌定相當之擔保金額准許之。至原告敗
    訴部分，其假執行之聲請，即失所附麗，應併予駁回。
六、本件事證已經明確，兩造其餘攻擊防禦方法及未經援用之證
    據，經斟酌後，認均不影響本判決結果，爰不再逐一論駁，
    併此敘明。
七、訴訟費用負擔之依據：民事訴訟法第79條。
中    華    民    國   111    年    4     月    29    日
                  臺灣新北地方法院三重簡易庭
                      法      官  王雅婷
以上正本係照原本作成。
如不服本判決，應於送達後20日內，向本院提出上訴狀並表明上
訴理由，如於本判決宣示後送達前提起上訴者，應於判決送達後
20日內補提上訴理由書（須附繕本）。
中    華    民    國   111    年    4     月    29    日
                      書  記  官  陳芊卉